臺灣高等法院交通事件裁定　　　　　　　　　　　　　　九十三年度交抗字第一號
　　抗　告　人
　　即受處分人　甲○○
右抗告人因違反道路交通管理處罰條例案件，不服臺灣士林地方法院九十二年度交聲
字第一０一五號，中華民國九十二年十一月二十七日裁定，提起抗告，本院裁定如左
：
    主  文
抗告駁回。
    理  由
一、按汽車駕駛人轉彎時，不依標誌、標線、號誌指示者，處新臺幣六百元以上新臺
    幣一千八百元以下罰鍰。次按汽車駕駛人，有違反第四十八條情形，除依原條款
    處罰鍰外，並予記違規點數一點；又法院受理有關交通事件，準用刑事訴訟法之
    規定，道路交通管理處罰條例第四十八條、第六十三條第一項第一款、第八十九
    條分別定有明文。
二、原處分機關係以：抗告人即受處分人甲○○駕駛八Ｃ─四六０號營業用小客車於
    民國九十二年五月五日二十二時二十四分在中和市○○路、板南路經警當場攔停
    舉發不依標誌、標線、號誌指示違規，依道路交通管理處罰條例第四十八條第二
    款處罰鍰新台幣一千八百元，並依同條例第六十三條第一項第一款規定記違規點
    數一點。
三、抗告意旨略以：(一)、原裁定稱抗告人所辯係卸責之詞，如何證明？又為何不調出
    路口之閉路電視、測速照相以明其有無違規。(二)、抗告人在沒有任何禁止標誌下
    因綠燈而左轉，有錯誤嗎？台北市有眾多類似之路口，叫人何以自處？(三)、抗告
    人並未接到任何交通隊舉發單。為此聲明抗告等云云。
四、經查：
    (一)、抗告人即受處分人駕駛前開八Ｃ─四六０號營業用小客車於右揭時地未依標
        誌、號誌指示而轉彎之事實，業據抗告人所承認，並有臺北縣政府警察局九
        十二年五月五日北縣警交字第Ｃ00000000號舉發違反道路交通管理
        事件通知單及台北市交通事件裁決所九十二年八月十三日北市裁三字第裁二
        二─Ｃ00000000號裁決書附卷可稽（見原審卷第六、七頁）。按行
        為人有違反道路交通管理處罰條例之情形者，應填製通知單，並於被通知人
        欄予以勾記，當場舉發者，其通知聯應填記駕駛人或行為人姓名、性別、出
        生年月日、地址、
        。被查獲之駕駛人或行為人為受處分人時，應將該通知單填記後交付該行為
        人簽名或蓋章收受之；拒絕簽章者，並記明其事由，視為已收受；又違反道
        路交通管理事件行為人，未依規定自動繳納罰鍰，或未依規定到案聽候裁決
        ，處罰機關應於二個月內依基準表逕行裁決之。違反道路交通管理事件統一
        裁罰基準及處理細則第十一條第一項第一款前段及第四十四條第一項分別定
        有明文。本件抗告人違規遭警攔停開單舉發後拒絕在通知單上簽名並拒絕收
        受通知單，而警員亦當場告知應到案時間（九十二年五月二十日）及繳罰款
        地點，此有前述舉發違反道路交通管理事件通知單影本附卷可參。抗告人未
        依前述期限前繳款或陳述意見或按期到案接受裁罰，遲至九十二年八月二十
        一日始向台北市交通事件裁決所陳述意見，是抗告人既已違反前述規定，原
        處分機關依違反道路交通管理事件基準表，處以一千八百元罰鍰，並無違誤
        。
    (二)、抗告人於原審陳稱：伊是綠燈左轉，現場的交通號誌有四個燈，當時是行駛
        在左轉專用道上，當時左轉專用道的燈號並沒有亮，只有亮綠燈等語。顯見
        抗告人左轉通行時，左轉專用燈號並未亮起，是抗告人未依標誌、號誌指示
        而轉彎情事，顯屬明確。按已考領駕駛執照之駕駛人，當知若未依燈光號誌
        或交通警察之指示駕駛將影響交通秩序及安全，是縱直行方向燈號為綠燈時
        ，左轉方向之道路並無人車靠近或通過十字路口，為保障其他駕駛及路人之
        安全及權益，駕駛人應遵照燈光號誌之指示禁止通行，俟左轉專用之燈號亮
        起後方可左轉，否則又何須設置燈光號誌維護交通秩序？是抗告人所辯綠燈
        左轉並無錯誤等語，委不足採，抗告人駕駛上開營業用小客車確有未依標誌
        、號誌指示而轉彎之違規行為，堪予認定。又本件事證明確，抗告人請求調
        閱閉路電視、測速照相紀錄，並無必要，併予敘明。
五、原審因而認抗告人確有如舉發違反道路交通管理事件通知單所載之違規事實，原
    處分機關依首揭規定就抗告人違規之行為裁處抗告人一千八百元罰鍰，並記違規
    點數一點，並無違誤，據此駁回抗告人異議之聲請，經核並無不合。抗告意旨猶
    執前詞指摘原判決不當，顯無理由，應予駁回。
據上論結，應依道路交通案件處理辦法第二十六條、刑事訴訟法第四百十二條，裁定
如主文。
中　　　華　　　民　　　國　　九十三　　年　　一　 　月　　   十二    　日
                              　　臺灣高等法院交通法庭
                                  　　審判長法  官  葉　騰　瑞
                                      　　  法  官  莊　明　彰
                                        　　法  官  江　國　華
右正本證明與原本無異。
不得再抗告。
　                                          書記官  陳　秋　萍
中　　　華　　　民　　　國　　九十三　　年　　　一　　　月　　 三十 　　日
